【裁判字號】    90,交上易,877
【裁判日期】    900706
【裁判案由】    過失傷害
【裁判全文】
臺灣高等法院臺南分院刑事判決             九十年度交上易字第八七七號     Ｃ
      上  訴  人
      即  被  告  乙  ○  ○
      輔  佐  人  丙  ○  ○
右上訴人因過失傷害案件，不服臺灣雲林地方法院九十年度交易字第一七五號中華民
國九十年五月三日第一審判決（起訴案號：臺灣雲林地方法院檢察署九十年度偵字第
一一七○號），提起上訴，本院判決如左：
      主      文
上訴駁回。
      事      實
一、乙○○於民國（下同）八十九年十月二十四日十八時三十分許，駕駛車牌號碼Ｘ
    ＳＪ─七五七號輕機車，沿台南市○○路○段慢車道西向東行駛，行駛至台南市
    游泳池前時，適有甲○○駕駛車號ＵＤＴ─九二一號輕機車沿同路段同方向，在
    乙○○之左前方行駛，乙○○欲超越該車，原應注意車前狀況，且應注意保持安
    全距離，謹慎超越，而依當時情形，又無不能注意之情形，竟疏於注意，貿然前
    行，致乙○○機車之左照後鏡擦撞到甲○○機車之右照後鏡，甲○○之機車受刮
    擦後，失控倒地，甲○○跌倒受有左下肢脛近端骨折、左膝內側半月狀軟骨破裂
    等傷害。
二、案經甲○○訴由台南市警察局第六分局報告由台灣台南地方法院檢察署檢察官偵
    查起訴。
      理      由
一、訊據上訴人即被告乙○○矢口否認有何犯行，辯稱：當時並非超越告訴人甲○○
    所駕駛車子，伊於過紅綠燈時，機車時速表壞掉，那時車速是較快一點，伊在右
    側，告訴人在左側，對方要往右側閃，才發生事故云云。然查：右揭肇事事實，
    業據告訴人甲○○指訴甚詳，被告於警訊時亦自承「我超越對方車時，左後視鏡
    擦撞到對方右後視鏡，因而雙方發生肇事」等語，二人就肇事原因，供述一致。
    並有道路交通事故安全調查報告表及醫院診斷證明書附卷可稽。被告於本院審理
    時亦供稱，伊與告訴人二人併行騎車且坦承機車時速表壞掉，當時車速是較快一
    點（本院九十年六月二十一日審判筆錄）。按行進中之車輛，駕駛人應注意車前
    狀況及兩車併行之間隔，並隨時採取必要之安全措施。被告騎乘機車，自負有注
    意安全之義務，而依當時情形，又無不能注意之情形，竟疏於注意，致伊機車之
    左照後鏡擦撞到甲○○機車之右照後鏡，甲○○之機車受刮擦後，失控倒地發生
    本件車禍，且本件告訴人之傷勢確係因本件車禍而致，是被告之過失與告訴人之
    傷害間有相當因果關係，亦無疑義。本件事證明確，被告所辯顯均係卸責之詞，
    不足採信，其犯行堪以認定，自應依法論科。
二、核被告乙○○所為，係犯刑法第二百八十四條第一項前段之過失傷害罪。
三、原審以被告罪證明確，適用刑法第二百八十四條第一項前段、第四十一條、罰金
    罰鍰提高標準條例第一條前段、第二條並審酌被告品性及智識程度、過失程度、
    犯罪所生之危害及犯後尚未賠償被害人等態度等一切情狀，量處有期徒刑三月，
    並諭知易科罰金之折算標準。本院經核其認事用法，均無不當，量刑及易科罰金
    之折算標準亦稱妥適，被告上訴意旨，猶執前詞，否認犯罪，為無理由，應予駁
    回。
據上論斷，應依刑事訴訟法第三百六十八條，判決如主文。
本案經檢察官王碧霞到庭執行職務。
中    華    民    國      九十      年      七      月      六          日
                                  臺灣高等法院臺南分院刑事第二庭
                                      審判長法官  游    明    仁
                                            法官  陳    清    溪
                                            法官  蘇    重    信
右正本證明與原本無異。
不得上訴。
                                      法院書記官  李    珍    鳳
中    華    民    國      九十      年      七      月     九           日
附錄法條：
刑法第二百八十四條第一項：因過失傷害人者，處六月以下有期徒刑、拘役或五百元
                          以下罰金，致重傷者，處一年以下有期徒刑、拘役或五
                          百元以下罰金。


司法院資訊處製作；財團法人民間司法改革基金會備份。
